臺灣屏東地方法院刑事判決
       111年度易緝字第3號
公  訴  人  臺灣屏東地方檢察署檢察官
被      告  林明志



上列被告因竊盜等案件，經檢察官提起公訴（110年度偵字第178
號），因被告於準備程序中就被訴犯罪事實為有罪之陳述，經本
院告知簡式審判程序之旨，並聽取當事人之意見後，由本院合議
庭裁定改由受命法官獨任進行簡式審判程序，判決如下：
    主  文
林明志犯侵入住宅竊盜罪，累犯，處有期徒刑拾月。未扣案犯罪
所得金項鍊壹條沒收，於全部或一部不能沒收或不宜執行沒收時
，追徵其價額。又犯以不正方法由自動付款設備取財罪，累犯，
處有期徒刑肆月，如易科罰金，以新臺幣壹仟元折算壹日。未扣
案犯罪所得新臺幣壹萬元沒收，於全部或一部不能沒收或不宜執
行沒收時，追徵之。
    事  實
一、林明志意圖為自己不法之所有，分別為下列行為：
　㈠基於竊盜之犯意，於民國109年8月23日12時0分許，騎乘其大
    嫂卓軒憶所有車牌號碼000-000號普通輕型機車，前往楊鎮
    謙址設屏東縣○○鄉○○村○○路00號之住處，趁無人注意之際，
    持楊鎮謙放置於大門窗戶旁之鑰匙1 把，侵入楊鎮謙上開住
    處（侵入住宅部分未據告訴），徒手竊取楊鎮謙置放在該住
    處內之金項鍊1條（價值約新臺幣【下同】9萬元）及楊鎮謙
    所申辦中華郵政股份有限公司帳號00000000000000號帳戶（
    下稱本案郵局帳戶）之提款卡1張得手後，旋即騎乘前開機
    車離去。
  ㈡復基於以不正方法由自動付款設備取財之犯意，於109年8月2
    3日12時7分許，持楊鎮謙所有前開民生路郵局之提款卡，在
    屏東縣○○鄉○○路000號1樓之「國泰世華銀行」之自動櫃員機
    ，鍵入密碼，使自動櫃員機之識別系統誤認林明志係有權持
    有該提款卡之人，而以此不正之方法，提領現金1萬元得逞
    。嗣經警獲報調閱前揭自動櫃員機監視器畫面，始循線查悉
    上情。
二、案經屏東縣政府警察局屏東分局報告臺灣屏東地方檢察署檢
    察官偵查起訴。
    理  由
一、本案被告林明志所犯為死刑、無期徒刑、最輕本刑為三年以
    上有期徒刑以外之罪，亦非高等法院管轄第一審案件，且被
    告於本院準備程序進行中，先就前揭被訴事實為有罪之陳述
    （見本院卷第195頁），經受命法官告知簡式審判程序之旨
    ，並聽取當事人之意見後，本院合議庭認無不得或不宜改依
    簡式審判程序進行之事，依刑事訴訟法第273 條之1 第1 項
    ，裁定本件由受命法官獨任行簡式審判程序。又本案既經本
    院裁定改依簡式審判程序審理，則依刑事訴訟法第273 條之
    2 、同法第159 條第2 項之規定，不適用傳聞法則有關限制
    證據能力及證據調查之相關規定。
二、上揭事實，業據被告於本院準備程序及審理時均坦承不諱（
    見本院卷第195頁、第202頁），核與證人即告訴人楊鎮謙於
    警詢之證述（見警卷第7頁至第10頁）、證人卓軒憶於警詢
    之證述（見警卷第11頁至第12頁）均大致相符，並有前揭民
    生路郵局帳號00000000000000號帳號之交易明細表1份（見
    警卷第13頁）、被告提領現金之監視器畫面照片共7張及交
    易照片共1張（見警卷第15頁至第21頁）、車牌號碼000-000
    號輕型機車車輛詳細資料報表1份（見警卷第25頁）等件附
    卷可稽，足認被告前揭任意性之自白核與事實相符，堪以採
    信。從而，本案事證明確，被告上開犯行洵堪認定，應予依
    法論科。
三、論罪科刑：
  ㈠如事實欄一㈠部分之論罪：
　　核被告此部分所為，係犯刑法第321條第1項第1款之侵入住
    宅竊盜罪。
　㈡如事實欄一㈡部分之論罪：
　　按刑法第339條之2第1項之以不正方法由自動付款設備取得
    他人之物罪，所謂不正方法，係泛指一切不正當之方法，並
    不以施用詐術為限，如以強暴、脅迫、詐欺、竊盜或侵占等
    方式取得他人之提款卡及密碼，再冒充本人由自動提款設備
    取得他人之物，或以偽造他人之提款卡由自動付款設備取得
    他人之物等，均屬之（最高法院108年度台上字第2123號判
    決意旨參照）。經查，被告竊取告訴人所有本案郵局帳戶之
    提款卡後，持之插入前揭自動櫃員機操作提款，顯係以冒充
    有正當權源之持卡人，而由自動提款設備取得他人之物，揆
    諸上開說明，其行為自屬刑法第339條之2第1項所稱之「不
    正方法」。是核被告此部分所為，係犯刑法第339條之2第1
    項以不正方法由自動付款設備取財罪。
  ㈢被告所犯上開2罪，犯意各別，行為互異，應分論併罰。
　㈣被告前因違反毒品危害防制條例案件，分別①經臺灣雲林地方
    法院以106年度港簡字第50號判決判處有期徒刑6月確定；②
    經本院以106年度審易字第583號判決判處有期徒刑6月確定
    ；③經本院以106年度易字第628號判決判處有期徒刑6月確定
    ；④經本院以106年度簡字第1853號判決判處有期徒刑6月確
    定；上開①至④部分，復經本院以106年度聲字第1664號裁定
    ，合併定應執行有期徒刑1年8月確定，嗣於108年5月3日縮
    短刑期假釋出監，所餘刑期併付保護管束，又經撤銷假釋，
    入監執行殘刑1月24日，而於108年9月10日徒刑執行完畢出
    監等情，有臺灣高等法院被告前案紀錄表在卷可憑，其於徒
    刑執行完畢後，5 年以內故意再犯本案有期徒刑以上之罪，
    固為累犯。惟本院審酌被告所犯前案均為毒品犯罪，與本案
    竊盜、詐欺等罪間之犯罪原因、型態、侵害法益、罪質、不
    法內涵及社會危害程度均不相同，難認被告前後所犯之罪間
    有何內在關聯性，又檢察官並未提出其他事證證明被告於本
    案犯行有何特別之惡性或刑罰感應力薄弱之情形，為免與憲
    法上之罪責原則及罪刑相當原則相悖，本院依司法院大法官
    釋字第775號解釋意旨及刑法第47條第1項規定，裁量不予加
    重其刑。
  ㈤爰以行為人之責任為基礎，審酌被告僅因欲找告訴人借款未
    果，即未得告訴人同意侵入其住宅，嚴重破壞告訴人居住安
    寧之法益，並見告訴人所有之金項鍊及提款卡背後表彰之價
    值非微，竟起貪念之心，將之竊取得手，更持該提款卡提領
    金錢花用，足見其法治觀念非佳，所為誠值非難；惟念及其
    犯後始終坦承犯行，然迄今未與告訴人達成和解、調解或賠
    償告訴人之損害，態度普通，暨考量其竊得之金項鍊價值非
    低、所使用之手段、犯罪之動機、目的，兼衡其於本院自陳
    之智識程度、家庭生活及經濟狀況等一切情狀（見本院卷第
    206頁），分別量處如主文所示之刑，並就得易科罰金之刑
    ，併諭知易科罰金之折算標準，以資懲儆。
四、沒收部分：
  ㈠按犯罪所得，屬於犯罪行為人者，沒收之；前二項之沒收，
    於全部或一部不能沒收或不宜執行沒收時，追徵其價額，刑
    法第38條之1第1項、第3項分別定有明文。查未扣案之金項
    鍊1條及提領之現金1萬元，均為被告本案所竊得、持告訴人
    提款卡盜領之物，核屬其本案之犯罪所得，且金項鍊部分已
    為被告所丟棄、1萬元現金則迄未賠償告訴人等情，業據被
    告坦認在卷（見偵卷第96頁、本院卷第195頁），為貫徹任
    何人均不得保有犯罪所得之立法原則，仍應依上開規定宣告
    沒收，並均於全部或一部不能沒收或不宜執行沒收時，追徵
    其價額（惟現金1萬元部分無價額可言，故追徵之）。　
  ㈡至未扣案之民生路郵局提款卡1張，非屬被告所有，且被告於
    提領現金1萬元後，即將該卡片丟棄乙節，為被告所自承（
    見偵卷第96頁），足徵被告對該提款卡現已無事實上之處分
    權限，且本院審酌該卡片屬得申請補發之物，本身財產價值
    不高，倘予沒收或追徵，對於沒收制度所欲達成或附隨之社
    會防衛無何助益，故認依刑法第38條之2第2項之規定，宣告
    沒收或追徵此部分犯罪所得欠缺刑法上之重要性，而無諭知
    沒收、追徵之必要，附此敘明。
據上論斷，應依刑事訴訟法第273條之1第1項、第299條第1項前
段，判決如主文。
本案經檢察官李仲仁提起公訴，檢察官廖維中到庭執行職務。
中　　華　　民　　國　　111 　年　　3 　　月　　11　　日
                  刑事第二庭    法  官  吳昭億
以上正本證明與原本無異。
如不服本判決應於收受判決後20日內向本院提出上訴書狀，並應
敘述具體理由；其未敘述上訴理由者，應於上訴期間屆滿後20日
內向本院補提理由書（均須按他造當事人之人數附繕本）「切勿
逕送上級法院」。
中　　華　　民　　國　　111 　年　　3 　　月　　11　　日
                                書記官  蕭秀蓉   
附錄本案論罪科刑法條：
中華民國刑法第321條
犯前條第1項、第2項之罪而有下列情形之一者，處6月以上5年以
下有期徒刑，得併科50萬元以下罰金：
一、侵入住宅或有人居住之建築物、船艦或隱匿其內而犯之。
二、毀越門窗、牆垣或其他安全設備而犯之。
三、攜帶兇器而犯之。
四、結夥三人以上而犯之。
五、乘火災、水災或其他災害之際而犯之。
六、在車站、港埠、航空站或其他供水、陸、空公眾運輸之舟、
    車、航空機內而犯之。
前項之未遂犯罰之。
中華民國刑法第339條之2
（違法由自動付款設備取得他人之物之處罰）
意圖為自己或第三人不法之所有，以不正方法由自動付款設備取
得他人之物者，處3年以下有期徒刑、拘役或30萬元以下罰金。
以前項方法得財產上不法之利益或使第三人得之者，亦同。
前二項之未遂犯罰之。